# Caroline Márcia Sales de Lima

Brasileira, casada, 01 filho, 31 anos. Qr 301 Conjunto 01 Lote 06 Apt 309 Samambaia Sul – Brasília – DF

Telefone: (61) 99156-4511 / E-mail: <a href="mailto:carolinemsales@gmail.com">carolinemsales@gmail.com</a>

#### **OBJETIVO**

Auxiliar no desenvolvimento infantil e estimular a criatividade, organização e os princípios básicos de convivência e integração social entre as crianças. Ajudar no dia a dia dentro da instituição e dá suporte aos professores e outros profissionais do local.

### **FORMAÇÃO**

• Graduação em Pedagogia (3º semestre), Faculdade Uniplan, Taguatinga-DF, cursando (julho/2019).

#### **EXPERIÊNCIA PROFISSIONAL**

• 2010-2017 - JM Gráfica e Brindes

Cargo: Administrativo/Financeiro/Arte Finalista.

**Principais atividades:** Rotina administrativa, atendimento ao cliente, criação de artes , controle do fluxo de caixa, contas a pagar e a receber, serviços gerais.

 2007-2010 - Fundação Universitária de Cardiologia - IC/DF Cargo: Auxiliar Administrativo

**Principais atividades:** Convocação de pacientes urgentes e emergenciais para cirurgia, marcar e organizar reuniões dos setores, manter atualizado o arquivo de documentos pessoais dos médicos, assuntos relativos ao departamento de recursos humanos dos setores integrantes do departamento de cirurgia, criação de planilhas.

Cargo: Teleoperadora

**Principais atividades:** Serviço de atendimento ao paciente, marcação de exames e consultas, cadastro de pacientes no sistema nacional de regulação (SISREG).

 2003-2006 - Grupo de Recreação Infantil Ciranda Cargo: Recreadora Infantil

**Principais atividades:** promover atividades recreativas, brincadeiras e jogos lúdicos, entretenimento, integração social e desenvolvimento pessoal.

## QUALIFICAÇÕES E ATIVIDADES COMPLEMENTARES

- Informática Básica (world, excel, internet, digitação, power point) World Informática.
- Corel Draw Criação de Arte.